【裁判字號】    89,易,548
【裁判日期】    900510
【裁判案由】    竊盜
【裁判全文】
臺灣宜蘭地方法院刑事判決                          八十九年度易字第五四八號
    公  訴  人  臺灣宜蘭地方法院檢察署檢察官
    被      告  乙○○
右列被告因竊盜案件，經檢察官提起公訴（八十九年度偵字第二七八六號），本院判
決如左：
    主  文
乙○○竊盜，處拘役肆拾日，如易科罰金以參佰元折算壹日。
    事  實
一、乙○○意圖為自己不法之所有，於民國八十九年八月二十七日下午四時十分許，
    在宜蘭縣蘇澳鎮○○路十七號「甲○○」之三樓內，以持有之鑰匙一把（為不詳
    姓名年籍綽號「洪江」之人所有）開取甲○○內之香油錢箱，竊取其內由甲○○
    管領之現金新台幣（上同）一千一百元，得手後欲鎖回香油錢箱時，為王秀鳳當
    場發覺而報警查獲，並扣得上述所竊得之現金一千一百元及鑰匙一把。
二、案經宜蘭縣警察局蘇澳分局報告台灣宜蘭地方法院檢察署檢察官偵查起訴。
    理  由
一、右開事實，業據被告乙○○於本院審理時坦承不諱，核與目擊證人王秀鳳於警訊
    中指述之失竊情節相符，且有扣案之現金一千一百元，經具領人王秀鳳領回而書
    立之贓物認領保管單一紙、鑰匙一把附卷可稽，本件事證明確，被告犯行堪以認
    定，應依法論科。
二、核被告乙○○所為，係犯刑法第第三百二十條第一項之罪。爰審酌被告於八十九
    年間有竊盜前科紀錄（經判決罰金刑確定）之素行、未造成被害人財產上損失、
    所生危害非大及犯罪後坦承等一切情狀，量處如主文所示之刑。又查，九十年一
    月四日修正並經總統於同年一月十日公佈之刑法第四十一條第一項規定：「犯最
    重本刑為五年以下有期徒刑之罪，而受六月以下有期徒刑或拘役之宣告，因身體
    、教育、職業或家庭之關係或因其他正當事由，執行顯有困難者，得以一元以上
    三元以下折算一日，易科罰金。但因確定不執行所宣告之刑，難收矯正之效或難
    以維持法秩序者，不在此限。」。本件被告所犯之罪，為五年以下有期徒刑之罪
    ，與前開修正後刑法第四十一條第一項易科罰金之規定相符，相較於修正前之規
    定，依刑法第二條第一項前段規定，自應適用最有利於行為人之法律即修正後之
    規定併予諭知易科罰金之折算標準。至扣案之鑰匙一把，訊之被告辯稱為年籍姓
    名不詳綽號「洪江」之人所有，且查無其他事證確為被告乙○○所有，不另宣告
    沒收，附此敘明。
據上論斷，應依刑事訴訟法第二百九十九條第一項前段，刑法第三百二十條第一項、
第四十一條第一項、第二條第一項前段、罰金罰鍰提高標準條例第一條前段、第二條
，判決如主文。
本案經檢察官林慧到庭執行職務。
中    華    民    國    九    十    年      五      月        十        日
                                  臺灣宜蘭地方法院刑事第二庭
                                            法  官  郭  淑  珍
右正本證明與原本無異。
如不服本判決，應於判決送達後十日內向本院提出上訴狀。（應附繕本）
                                            書記官  陳  淑  宜
中    華    民    國    九    十    年      五      月      十  一      日
附錄本案論罪科刑法條全文
刑法第三百二十條第一項
意圖為自己或第三人不法之所有，而竊取他人之動產者，為竊盜罪，處五年以下有期
徒刑、拘役或五百元以下罰金。


司法院資訊處製作；財團法人民間司法改革基金會備份。
